臺灣高雄地方法院交通事件裁定　　　　　　　　　　九十三年度交聲字第五一八號
　　原處分機關　高雄市政府
　　異　議　人
　　即受處分人　丙○○
右列受處分人因違反道路交通管理處罰條例案件，對於高雄市政府九十三年九月三日
所為之處分（原處分案號：高市府交裁字第裁三二─Ｂ00000000號），聲明
異議，本院裁定如左：
    主  文
異議駁回。
    理  由
一、異議意旨略以：異議人即受處分人丙○○於民國九十三年四月二十三日二十三時
    十五分許，駕駛車牌號碼ＩＢＵ─四六三號重型機車，途經高雄縣鳳山市○○路
    與公正路口，經警攔檢酒測，並掣單舉發異議人酒後駕車及未攜帶駕照，惟伊當
    時吹氣量並未足夠，該酒精濃度測試單應非伊之酒測資料，且伊當日有攜帶機車
    駕照，伊取出駕照時，警員稱伊拿出來太慢了，不願意更改罰單，伊對裁罰不服
    ，爰聲明異議，請求撤銷原處分云云。
二、按汽車（包括機器腳踏車）駕駛人，駕駛汽車經測試酒精濃度超過規定標準者，
  處新臺幣（下同）一萬五千元以上六萬元以下罰鍰，並當場移置保管其車輛及吊
    扣其駕駛執照一年，道路交通管理處罰條例第三條第八款、第三十五條第一項第
    一款定有明文。又依違反道路交通管理事件統一裁罰標準表所示，機器腳踏車駕
    駛人其吐氣所含酒精濃度超過每公升零點二五毫克以上未滿零點四毫克者，處罰
    鍰一萬五千元。次按汽車（包括機器腳踏車）駕駛人，駕駛車輛未隨身攜帶駕駛
    執照者，處三百元以六百元以下罰鍰，道路交通管理處罰條例第三條第八款、第
    二十五條第三款亦有明文。
三、經查：本件異議人於九十三年四月二十三日十三時十五分許，駕駛車牌號碼ＩＢ
    Ｕ─四六三號重型機車，途經高雄縣鳳山市○○路與公正路口，因異議人蛇行駕
    駛，執勤警員乃尾隨異議人，於公正路五十一號前將異議人攔下，因異議人滿身
    酒味，警員乃對異議人實施酒測，並要求查驗異議人證件，而異議人告以：「有
    駕照，但未攜帶」等情，業據證人即警員莊博忠於本院訊問時證述：伊當天執行
    全國性酒駕專案勤務，行經瑞隆、公正路口，發現異議人駕駛機車搭載一名友人
    在公正路由北往南蛇行行駛，伊乃尾隨在後，看異議人駕車不穩，在公正路五十
    一號前將異議人攔下，發現異議人滿身酒味，伊請異議人出示駕照及行照，異議
    人起先不太配合，經再次告知請異議人出示駕照及行照，而異議人只出示身分證
    、行照及保險證，伊再問異議人有無駕照，異議人乃回答：「有駕照，僅是末帶
    」等語，嗣伊告知異議人駕車情形，是否有喝酒，異議人回答之前有喝一點酒，
    伊與同仁拿出礦泉水請他漱口後，對異議人實施酒測，起先異議人並不配合酒測
    ，經再次告知若拒絕酒測，將予以告發，隨後將酒測流程告知請異議人配合，異
    議人始配合酒測，嗣測得酒精濃度每公升零點二八毫克，伊告知異議人超過每公
    升零點二五毫克，必須依法予以告發，異議人認酒測測定有失準確性，要求再次
    重測，因警政署對酒測有列管，不可能做第二次重複測試，伊再次告知異議人要
    告發酒後駕車，告發前又再次問異議人是否有駕照，異議人再次告以「有駕照但
    未帶」等語，伊再告發異議人未帶駕照，開完罰單後請異議人簽名，異議人告以
    ：「若不重新實施洒測，拒絕簽名」等語，伊乃將告發單第一聯及酒後駕車扣車
    單第一、二聯交予異議人等語（見本院卷第二０頁至第二一頁），及證人即警員
    莊俊男於本院訊問時證述：本件案發時，異議人僅出示身分證、機車行照及保險
    卡，並說「他有駕照只是沒有帶」，伊並打電話請同仁以公路監理機關電子匣門
    查詢結果，異議人確有機車駕照等語（見本院卷第三一頁）。由前開證述觀之，
    證人莊博忠、莊俊男就異議人於遭舉發時未攜帶駕照之情節，相互符合；又警員
    莊博忠、莊俊男與異議人並無宿怨，應無甘冒偽證之風險，設詞誣陷異議人之理
    ，是警員莊博忠、莊俊男之前開證詞，應屬可信；再異議人經酒測之酒精濃度，
    其呼氣酒精濃度高達每公升０‧二八毫克，有酒測單一紙附卷可佐（見本院卷第
    十五頁）。是以，異議人於九十三年四月二十三日二十三時十五分許，確有洒後
    駕車及未攜帶駕駛執照之違規情事，應堪認定。
四、異議人雖辯以：伊當時吹氣量並未足夠，酒精濃度測試單應非伊之酒測資料，且
    伊當日有攜帶機車駕照，伊取出駕照時，警員稱伊拿出來太慢了，不願意更改罰
    單等情置辯，惟查：
  (一)證人莊博忠於本院訊問時證述：「（法官問：卷附酒測單是否對異議人施測結果
    ？）是」、「（法官問：酒測器要吹多久？）酒測器有二種，第一代要有聽到『
    啵』一聲代表完成，我們使用的是第二代，吹足了有『嗶』一聲代表完成」、「
    （法官問：當時有無『嗶』一聲？）有，酒測器沒有嗶一聲表示吹氣不足，酒測
    單無法印出來，若酒測器嗶一聲後酒測值會顯示在酒測器的螢幕上並自動列印酒
    測值」等語（見本院卷第二一頁），參以異議人於本院訊問時自承：伊與朋友當
    天在羊肉店喝一瓶台灣啤酒加蕃茄汁，伊要載乙○○去「阿連鵝肉店」喝酒等語
    （見本院卷第二四頁），足認異議人確有於九十三年四月二十三日酒後駕車之事
    ，是異議人空言辯稱：酒精濃度測試單並非伊之酒測資料云云，委無足採。
  (二)又異議人於遭取締當日並未攜帶駕照，且自始均未出示駕照乙節，業據證人莊博
    忠於本院訊問時證述：「（法官問：當天異議人有無出示駕照？）沒有」、「（
    法官問：開完罰單，異議人有無出示駕照，你告訴他已開完單，你拿出來太慢了
    ？）沒有」、「（法官問：異議人是否有把駕照放在警車後行李箱上？）沒有看
    到」等語（見本院卷第二二頁至第二三頁），核與證人莊俊男於本院訊問時證述
    ：「（法官問：本件案發時，異議人有無出示駕照？）沒有出示駕照，只出示身
    分證、機車行照及保險卡」、「（法官問：異議人有無說『他有駕照只是沒有帶
    』？）有」、「（法官問：你如何確認異議人有駕照？）有打電話請同仁以公路
    監理機關電子匣門查詢，異議人確有機車駕照」、「（法官問：你或甲○○○○
    是否曾告訴異議人，「你駕照出示太慢了」？）沒有」、「（法官問：異議人有
    無沒向你們說找到駕照了？）沒有」、「（法官問：異議人是否把駕照放在警車
    後行李廂上？）我沒有看到有此動作」等語（見本院卷第三一頁至第三二頁），
    相互符合，倘異議人於遭取締之時，自始均向警員告以：伊有攜帶駕駛執照之情
    ，則警員豈可能逕自打電話向同仁查詢異議人有無機車駕照之理。再參以證人莊
    俊男於本院訊問時證述：「（法官問：若未帶駕照之罰單已開立，駕駛人才出示
    駕照，依規定如何處理？）在罰單上註記在違規人何處找到，是否要罰要看監理
    單位」（見本院卷第三七頁），依前開證述觀之，倘異議人確於開完罰單後，曾
    向警員出示駕駛執照，則警員僅須於罰單上註記異議人在何處尋獲駕照即可，其
    程序尚非繁複，衡情，警員應無視而不見之理。是以，異議人辯稱：警員問伊有
    無駕照時，伊回答：「有駕照，也有帶」云云，應不足採。
  (三)至證人乙○○於本院訊問時附合異議人之詞，證稱：當天被警攔檢，警員要求酒
    測及看證件，異議人一方面拿出行照及身分證，警員要求看駕照，因異議人在做
    酒測，所以沒有回答，因酒測發生爭執，異議人要求重測，警員說不能測第二次
    ，在爭論後，異議人有出示駕照，放在警車後車廂上云云（見本院卷第三四頁至
    第三六頁），惟異議人係主張其向警員告以：「有駕照並有帶」等語，核與證人
    黃裁炎證述：警員要求看駕照，因異議人在做酒測，所以沒有回答之情節，相互
    齟齬；再參以異議人於聲明異議狀稱：「．．．在雙方理論中巧遇路過的人聽本
    人不服之事才自動提示要為本人作證，並請求傳訊乙○○等語（見本院卷第二頁
    倒數第一行、第三頁第五行），而證人乙○○係異議人之友，案發當時異議人欲
    搭載乙○○至他處飲酒乙情，業如前述，則倘確有異議人上開抗辯之情事，異議
    人何須隱匿乙○○係其友人之必要，益見，異議人卸責之情。是證人乙○○於本
    院之證述，應係迴護異議人之詞，不足採信。
五、綜上所述，本件原處分機關依道路交通管理處罰條例第三十五條第一項第一款及
    同條例第二十五條第一項第三款規定，裁處異議人罰鍰一萬五千三百元，並吊扣
    駕駛執照十二個月，核無違誤，受處分人前開異議為無理由，應予駁回。
據上論斷，應依道路交通案件處理辦法第十九條，裁定如主文。
中      華      民      國    九十三    年    十一      月      三      日
                                臺灣高雄地方法院交通法庭
                                  法  官  洪 能 超
右正本證明與原本無異。
如不服本裁定，應於送達後五日內，向本院提出抗告狀。
                                  書記官  吳 金 霞
中      華      民      國    九十三    年    十一      月      三      日
